【裁判字號】    99,訴,56
【裁判日期】    990420
【裁判案由】    妨害性自主
【裁判全文】
臺灣臺東地方法院刑事判決                99年度訴字第56號
公  訴  人  臺灣臺東地方法院檢察署檢察官  
被      告  乙○○
上列被告因妨害性自主案件，經檢察官提起公訴（99年度偵字第
509號），本院依簡式審判程序審理並判決如下：
    主  文                                              
乙○○犯對於十四歲以上未滿十六歲之女子為性交貳罪，各處有
期徒刑月，應執行有期徒刑伍月，緩刑貳年，緩刑期間付保護
管束。
    犯罪事實
一、乙○○與14歲以上未滿16歲之代號00000000號之女子（真實
    姓名年籍詳卷，下稱Ａ女）係男女朋友。詎其明知Ａ女係14
    歲以上未滿16歲之未成年女子，竟基於對14歲以上未滿16歲
    之女子為性交之犯意，先後於98年8月中旬某日晚間某時許
    、同年11月初某日晚間某時許，在其位於臺東縣○○○○○
    ○○○000號住處，於徵得Ａ女同意之下，在其住處房間床
    上，以其性器插入Ａ女性器之方式，先後二次對Ａ女為性交
    行為。嗣經Ａ女之父察覺有異，經友人告知，始知悉上情，
    隨即報警處理。
二、案經00000000之父00000000A（真實姓名年籍詳卷)訴由臺東
    縣警察局大武分局報請臺灣臺東地方法院檢察署檢察官偵查
    起訴。
    理  由
一、本件被告乙○○所犯為刑法第227條第3項之罪，核屬刑事訴
    訟法第273條之1第1項所定死刑、無期徒刑、最輕本刑為3年
    以上有期徒刑以外之罪，亦非高等法院管轄之第一審案件，
    而被告於本院行準備程序中就被訴事實為有罪之陳述，經告
    知被告簡式審判程序之旨並聽取當事人意見後，本院合議庭
    裁定由受命法官獨任進行簡式審判程序，是本件之證據調查
    ，依刑事訴訟法第273條之2規定，不受同法第159條第1項、
    第161條之2、第161條之3、第163條之1及第164條至第170條
    規定之限制，合先敘明。
二、被告就犯罪事實欄所示於上揭時、地，經徵得被害人Ａ女之
    同意，先後二次為性交行為之事實，業經被告於警詢及本院
    審理時坦承不諱，核與被害人Ａ女於警詢指訴之情節相符，
    且Ａ女之處女膜確受有舊裂傷之情，亦有受理疑似性侵害事
    件驗傷診斷書1紙在卷可參，足認Ａ女指訴被告曾二次與其
    為性交之情，確實信而有徵，益徵被告前開不利於己之自白
    與事實相符，均堪採信。本案事證明確，被告犯行，洵堪認
    定，應依法論科。
三、查Ａ女為00年0月某日出生，有其年籍資料存卷足參，可知
    Ａ女於前開時間與被告發生性交行為時，均係14歲以上未滿
    16 歲之女子。是核被告所為，均係犯刑法第227條第3項之
    對於14歲以上未滿16歲之女子為性交罪。被告前後2次犯行
    ，犯意各別、行為互殊，應分論併罰。爰審酌被告之素行良
    好、智識程度、生活狀況、犯罪之手段、明知Ａ女係身、心
    尚在發育中之少女，對於男女之事尚屬矇懂階段，仍與Ａ女
    為性行為，足以影響Ａ女身心之正常發展，惟兼衡其已與Ａ
    女及其家人達成和解，有本院調解筆錄附卷可考，及其犯後
    坦承犯行，知所悔悟等一切情狀，各量處如主文所示之刑，
    並定其執行刑，以資懲儆。
四、查被告前未曾因故意犯罪受有期徒刑以上刑之宣告，有臺灣
    高等法院被告前案紀錄表佐卷可考，其因年輕識淺，一時失
    慮致罹刑典，犯後已坦承犯行，深具悔意，且與被害人達成
    調解，業如前述，經此偵審程序，當知所警惕而無再犯之虞
    ，本院認所宣告之刑以暫不執行為適當，併依刑法第74條第
    1項第1款之規定，宣告緩刑2年，以啟自新；又被告所犯刑
    法第227之罪，乃係刑法第91條之1所列之罪，依刑法第93條
    第1項第1款之規定，受緩刑之宣告，應於緩刑期間付保護管
    束，且本院認依被告所犯之情節亦有加以追蹤觀護之必要，
    實質上於緩刑期間確有付保護管束之必要，併依裁判時刑法
    第93條第1項第1款之規定，諭知於緩刑期間付保護管束，俾
    由觀護人予以適當之督促，並發揮附條件緩刑制度之立意及
    避免短期自由刑執行所肇致之弊端，以觀後效。
據上論斷，應依刑事訴訟法第273條之1、第299條第1項前段，刑
法第227條第3項、第51條第5款、第74條第1項第1款、第93條第1
項第1款，判決如主文。
本案經檢察官甲○○到庭執行職務。
中    華    民    國    99    年    4     月    20     日
                  刑事第二庭    法  官  林拔群  
以上正本證明與原本無異。
如不服本判決應於收受送達後10日內向本院提出上訴書狀，並應
敘述具體理由；其未敘述上訴理由者，應於上訴期間屆滿後20日
內向本院補提理由書（均須按他造當事人之人數附繕本）。「切
勿逕送上級法院」。告訴人或被害人對於本判決如有不服，請書
具不服之理由狀，請求檢察官上訴者，其上訴期間之計算係以檢
察官收受判決正本之日期為準。
                                書記官  鄭鈺瓊
中    華    民    國    99    年    4     月    20    日
附錄本案論罪科刑法條  
中華民國刑法第二百二十七條
對於未滿十四歲之男女為性交者，處三年以上十年以下有期徒刑
。
對於未滿十四歲之男女為猥褻之行為者，處六個月以上五年以下
有期徒刑。
對於十四歲以上未滿十六歲之男女為性交者，處七年以下有期徒
刑。
對於十四歲以上未滿十六歲之男女為猥褻之行為者，處三年以下
有期徒刑。
第一項、第三項之未遂犯罰之。

司法院資訊處製作；財團法人民間司法改革基金會備份。
